【裁判字號】    89,訴緝,37
【裁判日期】    890609
【裁判案由】    搶奪等
【裁判全文】
臺灣桃園地方法院刑事判決                          八十九年度訴緝字第三七號
    公訴人  臺灣桃園地方法院檢察署檢察官
    被  告  戊○○
右列被告因搶奪等案件，經檢察官提起公訴（八十七年度偵字第七九五一、一二二五
九號），本院判決如左：
     主     文
戊○○連續竊盜，處有期徒刑陸月，機車鑰匙壹支沒收；又連續意圖為自己不法之所
有，而搶奪他人動產，處有期徒刑壹年陸月；又意圖為自己不法之所有，而侵占自己
持有他人之物，處有期徒刑參月。應執行有期徒刑貳年貳月，機車鑰匙壹支沒收。
     事     實
一、戊○○曾有賭博罪前科（尚不構成累犯），猶不知悔改，竟基於意圖為自己不法
    所有之概括犯意，於民國（下同）八十七年五月十五日早上七時許，在桃園縣中
    壢市○○路龍岡國中門口旁，見丙○○所有車牌號碼ＱＥＣ─五二二號山葉廠牌
    綠色輕型機車一輛停置於該處，無人看顧之際，以自備之鑰匙一支將該車竊走，
    得手後供己代步騎用；復於同年月二十二日凌晨三時許，在桃園縣桃園市○○路
    遠東百貨公司門口旁，徒手竊取乙○○所有之車號ＲＲＵ─七三九號三陽廠牌白
    色輕型機車一輛，得手後供己騎用。
二、戊○○另基於意圖為自己不法所有之概括犯意，於八十七年五月十八日十八時三
    十分許，至桃園縣八德市○○街一○七號己○○經營之﹁富城銀樓﹂內，佯稱欲
    選購金飾，俟己○○自櫃檯中取出金項鍊一條（重約三兩九分三厘）時，戊○○
    遂趁其不及防備之際，出手奪取該項鍊，搶得後立即逃逸，旋持往桃園縣中壢市
    ○○街一○六號﹁長興當鋪﹂，向不知情之廖春財典當現款新台幣（下同）三萬
    元花用。繼於八十七年五月二十八日十四時許，戊○○重施故技，至桃園縣中壢
    市○○路○段八十六號丁○○○所經營之﹁金字塔銀樓﹂內，謊稱欲購買金項鍊
    及墜子，俟丁○○○自櫃檯內取出金項鍊含墬子一條（重約四‧○四兩），戊○○乃趁陳女換算上開金飾重量而不及防備之際，旋動手搶奪該項鍊，得手後即騎
    車往中華路一段六十巷方向逃逸，並持之至桃園市○○路三○九號﹁幸福當鋪﹂
    向不知情之陳淑貞典當得現款三萬八千元花用。
三、戊○○復於八十七年五月二十一日十八時五十分許，至其昔日同事甲○○位於桃
    園縣中壢市○○路一七七巷三十四號住處，向其借用車牌號碼ＩＵＹ─五六九號
    重型機車一輛，並言明使用完畢立刻歸還予甲○○，甲○○遂將該機車借予戊○○使用。詎戊○○於取得上開機車後，竟意圖為自己不法之所有，變易持有為所
    有之意思，將該機車侵占入己，嗣屢經甲○○催討均拒不返還，且避不見面。
四、迨於八十七年六月一日上午九時五十分許，戊○○騎乘上開竊得之ＲＲＵ─七三
    九號贓車途經桃園縣中壢市○○○路口時，因形跡可疑，適為警攔車盤查，而查
    獲上開贓車，並帶回警局訊問，始循線偵悉上情。
五、案經臺灣省政府警政廳公路警察大隊第一隊移請暨甲○○訴請台灣桃園地方法院
    檢察署檢察官偵查起訴。
    理        由
一、訊據被告戊○○對於前揭竊盜、搶奪等犯行均坦承不諱，核與被害人丙○○、乙○○、己○○、丁○○○指訴情節相符，並有車輛竊盜、車牌失竊資料個別查詢
    報表─查詢車輛認可資料二紙、贓物保管認領收據一紙及現場錄影帶翻拍照片二
    幀在卷可資佐證，又被告於搶奪上開金飾得手後，持之向當鋪典當現款花用等情
    ，業經證人廖春財、陳淑貞證述明確，且有當票及典當資料乙件附卷可稽，復參
    以被告於搶奪上址﹁金字塔銀樓﹂時在現場遺留安全帽一只，經警採集其上所留
    存指紋乙枚送內政部警政署刑事警察局進行鑑驗比對，結果發現與被告檔存十指
    紋之左食指指紋相符乙節，亦有該局八七、六、十二局紋字第三五一號鑑定書存
    卷可按，足徵被告之自白與事實相符，罪證明確。至於被告所涉侵占部分，雖被
    告矢口否認有何侵占犯行，並辯稱伊並非有意要侵占甲○○所有之上開機車云云
    ；然查，右揭犯罪事實欄三之事實迭據告訴人甲○○於警訊及偵查中指訴綦詳（
    見八十七年度偵字第一二二五九號偵查卷第三、十四頁），並有存證信函乙紙在
    卷可憑，而衡情被告茍無侵占前開機車之意，理應於使用完畢後，即依約將該車
    返還予告訴人，殊無可能未經告訴人同意即逕自長期使用該車，況其間經告訴人
    多次催討返還，被告均未主動與被害人連繫洽談返還機車事宜或告知人車所在，
    任令告訴人尋查無著，益徵被告並無歸還該車之意圖，其主觀上確有變易持有為
    所有之意甚明，是被告所辯顯係事後飾卸之詞，無足採信。綜上所述，本件事證
    已臻明確，其犯行均堪以認定，應予依法論科。
二、核被告所為，係犯刑法第三百二十條第一項之竊盜罪、第三百二十五條第一項之
    搶奪罪、第三百三十五條第一項之侵占罪。被告先後各二次之竊盜及搶奪犯行，
    時間緊接，所犯構成要件相同，顯均係基於概括犯意而反覆為之，皆為連續犯，
    各應以一罪論並均加重其刑。又被告所犯上開三罪間，犯意各別，行為互殊，應
    分論併罰。爰審酌被告有犯罪前科，素行不良，此有本院被告全國前案紀錄表一
    份存卷可按，及犯罪之動機、目的、手段、所生危害、犯後供認犯行態度良好等
    一切情狀，量處如主文所示之刑，並定其應執行刑，以示懲儆。
三、被告行竊所用之機車鑰匙一支，查係供犯罪所用之物，且為被告所有，已經其於
    偵查中供明在卷，雖未扣案，惟無證據證明業已滅失，爰依刑法第三十八條第一
    項第二款規定併予宣告沒收。
據上論斷，應依刑事訴訟法第二百九十九條第一項前段，刑法第五十六條、第三百二
十條第一項、第三百二十五條第一項、第三百三十五條第一項、第五十一條第五款、
第三十八條第一項第二款，罰金罰鍰提高標準條例第一條前段，判決如主文。
本案經檢察官張尹敏到庭執行職務。
中      華      民      國      八十九    年      六    月      九    日
  臺灣桃園地方法院刑事第二庭
                                            法  官  李  育  仁
右正本證明與原本無異。
如不服本判決，應於判決送達後十日內向本院提出上訴狀( 應附繕本 )，上訴於
臺灣高等法院。
                                            書記官  王  泰  元
中      華      民      國      八十九    年      六    月   二十六   日
附論罪法條：刑法第三百二十條第一項、第三百二十五條第一項、第三百三十五條第
一項
刑法第三百二十條
意圖為自己或第三人不法之所有，而竊取他人之動產者，為竊盜罪，處五年以下有期
徒刑、拘役或五百元以下罰金。
意圖為自己或第三人不法利益，而竊佔他人之不動產者，依前項之規定處斷。
前二項之未遂犯罰之。
刑法第三百二十五條
意圖為自己或第三人不法之所有，而搶奪他人之動產者，處六月以上五年以下有期徒
刑。
因而致人於死者，處無期徒刑或七年以上有期徒刑，致重傷者，處三年以上十年以下
有期徒刑。
第一項之未遂犯罰之。
刑法第三百三十五條
意圖為自己或第三人不法之所有，而侵占自己持有他人之物者，處五年以下有期徒刑
、拘役或科或併科一千元以下罰金。
前項之未遂犯罰之。


司法院資訊處製作；財團法人民間司法改革基金會備份。
